臺灣高雄地方法院小額民事判決
111年度雄小字第208號
原      告  強斗企業有限公司

法定代理人  曾淑靜  
訴訟代理人  曾慶勇  
被      告  綺誠不動產仲介有限公司

法定代理人  鄔綺琳  

上列當事人間給付貨款事件，本院於民國111年5月24日言詞辯論
終結，判決如下：
    主  文
一、被告應給付原告新臺幣陸仟捌佰貳拾伍元及自民國一百一十
    年十二月一日起至清償日止，按週年利率百分之五計算之利
    息。
二、訴訟費用新臺幣壹仟元由被告負擔。
三、本判決得假執行。但被告如以新臺幣陸仟捌佰貳拾伍元供擔
    保後，得免為假執行。
    事實及理由
一、原告主張：被告於110年8月26日向原告訂製專屬之大小信封
    各1,000只，原告公司美工與被告祕書核對確稿無誤後，被
    告通知原告可以制作，原告依約於110年9月初交貨時被告以
    顏色不够精確為由拒絕收貨，原告已向被告解釋均在誤差規
    範內，被告仍拒不付款，原告自得請求被告給付貨款。聲明
    ：被告應給付原告6,825元及自起訴狀繕本送達翌日起至清
    償日止，按週年利率5%計算之利息。
二、被告則以：原告提供的商品有瑕疵，顏色不一樣，被告要求
    黃色紙張，原告則提供偏橘色紙張；原告交貨到公司，被告
    並沒有開封仍放置在公司室內樓梯間，被告無法知道紙張等
    級，原告是專業廠商應該事先告知有差，並應事先提供紙張
    樣本給被告供被告選擇；依消費者保護法第4條、第5條規定
    ，原告應向消費者的被告說明商品或服務之使用方法，提供
    充分資訊才能被告採取正確合理的消費行為，本件應有消保
    法之適用，原告沒有事先告知被告有關牛皮紙與道林紙的不
    同，被告並不知道被告要的是牛皮紙；原告沒有做牛皮紙張
    信封交付被告，其實是欺騙；被告要求依民法第356條另行
    交付無瑕疵之物，始支付價款或要求退貨給原告。聲明：原
    告之訴駁回。
三、本院的判斷：
　㈠按本法所用名詞定義如下：「一、消費者：指以消費為目的
    而為交易、使用商品或接受服務者。二、企業經營者：指以
    設計、生產、製造、輸入、經銷商品或提供服務為營業者。
    」消費者保護法第 2 條定有明文。被告本身為執行業務房
    屋銷售仲介業者，向原告購買本件買賣標的信封之目的，在
    於供其執行業務及營業目的使用，顯非以單純消費為目的而
    為交易，本件應為單純民法買賣關係，並無適用消費者保護
    法之餘地，被告抗辯本件有消費者保護法之適用，已無理由
    。
　㈡又物之出賣人對於買受人，應擔保其物於危險移轉於買受人
    時，無滅失或減少其價值之瑕疵，亦無滅失或減少其通常效
    用或契約預定效用之瑕疵；但減少之程度，無關重要者，不
    得視為瑕疵；買賣因物有瑕疵，而出賣人依前5 條之規定，
    應負擔保之責者，買受人得解除其契約或請求減少其價金；
　　買賣之物，僅指定種類者，如其物有瑕疵，買受人得不解除
    契約或請求減少價金，而即時請求另行交付無瑕疵之物。民
    法第354 條第1 項、第359 條前段、第364條分別定有明文
    。再者，當事人主張有利於己之事實者，就其事實有舉證之
    責任，民事訴訟法第277 條前段亦有明定。
　㈢經查本件兩造於確認買賣標的之前，曾以LINE通訊軟體多次
    確認被告擬買受之信封紙張顏色及大小，及以LINE上傳紙張
    樣本，且原告曾告知紙張為道林紙，及每紙信封之單價應加
    稅等內容，之後原告確認被告是否要印刷，經被告告以沒有
    問題了可以印了等語，均有原告提出之LINE對話紀錄(卷第6
    7-71頁)，被告亦未爭執對話內容之真正；則原告已於上開
    通訊軟體內容明確告知將使用道林紙，並上傳紙張樣本供被
    告確認，而被告雖抗辯其非專業，原告應告知另有牛皮紙可
    供選擇，惟查紙張種類應非僅有道林紙及牛皮紙二種，被告
    本身亦為有相當經驗之房屋銷售仲介公司，並非無社會經驗
    之人，如被告於確認過程對於是否使用道林紙有疑義時，自
    可明白詢問原告，參以每紙信封單價非高，應無法苛求原告
    主動告知有多少其他紙質之信封可供選擇；況目前網路發達
    ，被告如對紙張材質有疑義，亦可透過網路等資訊查明道林
    紙之材質是否符合被告所需；是原告既已事先明確告知被告
    將使用道林紙印刷本件買賣標的的信封，經被告確認後同意
    ，應認兩造間就本件買賣標的物使用之材質已達成意思表示
    合致，尚難認原告所提供的買賣標的物有何瑕疵可言，被告
    抗辯並無理由。
　㈣又被告雖抗辯原告所為行為構成詐欺，惟並未舉證證明原告
    有施用詐術使被告陷於錯誤而與原告訂立本件買賣契約，且
    依上開說明，亦不能認為原告有何詐欺行為而造成被告受損
    害。至被告雖抗辯顏色有差異，惟原告已事先於LINE上傳樣
    本予被告參考，被告亦未事先告知指定特別之顏色，縱原告
    事後交付之信封顏色有差異，但並未影響信封本身之效用，
    依上開說明，被告亦不得以有瑕疵為由而拒絕給付價金或請
    求退貨、或請求原告另行交付無瑕疵物，被告所為抗辯，均
    無理由。
　㈤原告既已交付買賣標的物予被告，而被告對於尚未給付貨款
    之事實亦不爭執(卷第51頁背面、第53頁筆錄)，是原告依兩
    造間買賣契約約定之法律關係，請求被告給付買賣價金，即
    有理由。
五、綜上所述，原告依買賣契約約定之法律關係，請求被告給付
    價金6,825元及自起訴狀繕本送達翌日之110年12月1日起(起
    訴狀繕本於110年11月30日送達，卷第31頁)至清償日止，按
    週年利率5%計算之利息，為有理由應予准許。
六、本件係就民事訴訟法第436 條之8 適用小額訴訟程序所為被
    告敗訴之判決，依同法第436 條之20規定，應依職權宣告假
    執行，並依同法第436 條之23準用第436 條第2 項，適用同
    法第392 條第2 項規定，依職權宣告被告如預供擔保，得免
    為假執行。
七、本件因事證已臻明確，兩造其餘主張陳述併所提之證據，經
    核對判決結果均不生影響，不再一一論述，附此說明。
八、結論：原告之訴為有理由。本件訴訟費用1,000 元，依民事
    訴訟法第78條規定，應由被告負擔。
中　　華　　民　　國　　111 　年　　6 　　月　　7 　　日
                  高雄簡易庭　法　官    林玉心
以上正本係照原本作成。
民事訴訟法第436 條之24第2 項：對於本判決之上訴，非以違背
法令為理由，不得為之。如對本判決上訴，須於判決送達後20日
內向本院提出上訴狀，並須表明原判決所違背之法令及其具體內
容與依訴訟資料可認為原判決有違背法令之具體事實之上訴理由
。（均須按他造當事人之人數附繕本）。
中　　華　　民　　國　　111 　年　　6 　　月　　7 　　日
                              書記官    李月君